---
title: "Aufbereitung der Umfrage zur Corona-Impfbereitschaft"
author: "ses"
date: "5/4/2021"
output: html_document
---

```{r global-knitr-options, include=FALSE}
knitr::opts_chunk$set(fig.pos = 'H',
  fig.asp = 0.618,
  fig.width = 5,
  fig.cap = "", 
  fig.path = "",
  echo = TRUE,
  message = FALSE,
  warning = FALSE,
  cache = FALSE,
  fig.show = "hold")
```



# Pakete laden

```{r}
library(tidyverse)
library(janitor)
```


# Daten laden



```{r}
d_raw <- read_csv("https://raw.githubusercontent.com/sebastiansauer/willingness-vaccination-covid19/main/raw-data/willingness-vacc-covid19-raw.csv")
```

Ein Blick in die Daten:


```{r}
glimpse(d_raw)
```

Nur die Spaltennamen:

```{r}
names(d_raw)
```


# Daten aufbereiten

## Spaltennamen anpassen

Codebuch einlesen:

```{r}
codebook <- readxl::read_xlsx("data/codebook-covid-vac-willingness.xlsx")
```


```{r}
names(d_raw) <- codebook %>% pull(variable)
```


Prüfen, ob es funktioniert hat.

```{r}
names(d_raw)
```


## Negativ codierte Items umpolen


```{r}
d <- d_raw %>% 
  mutate(extra1 = 6 - extra1,
         cons1 = 6 - cons1,
         neuro1 = 6 - neuro1,
         open1 = 6 - open1,
         agree2 = 6 - agree2)
```


## Weitere Hinweise zum Big-Five-Instrument


Das Instrument heißt *BF10* und wurde [hier](https://www.gesis.org/fileadmin/kurzskalen/working_papers/BFI10_Workingpaper.pdf) publiziert.


## Zeilenmittelwerte berechnen


```{r}
d2 <-
  d %>% 
  rowwise() %>% 
  mutate(extra = mean(c(extra1, extra2)),
         agree = mean(c(agree1, agree2)),
         neuro = mean(c(neuro1, neuro2)),
         cons = mean(c(cons1, cons2)),
         open = mean(c(open1, open2))) %>% 
  ungroup()
```


## Fehlende Werte prüfen


Leere Zeilen entfernen:


```{r}
d3 <-
  d2 %>% 
  remove_empty("rows")
```


```{r}
d3 <-
  d2 %>% 
  filter(across(willingness:open2, 
                ~ !is.na(.x)))
```



# Daten speichern


```{r}
write_csv(d3, file = "data/d3.csv")
```


